臺灣桃園地方法院刑事判決　　　　　　　　　　　　八十九年度易字第二二六七號
　　公　訴　人　臺灣桃園地方法院檢察署檢察官
　　被　　　告　乙○○
右列被告因竊盜案件，經檢察官提起公訴（八十九年度偵緝字第四二二號），本院判
決如左：
        主  文
乙○○竊盜，累犯，處有期徒刑伍月，如易科罰金以參佰元折算壹日。
        事  實
一、乙○○曾於民國八十六年十二月間因違反麻醉藥品管理條例及藥事法案件，經本
    院判處定應執行有期徒刑十一月確定，甫於八十七年六月二十三日執行完畢，猶
    不知悛悔，復意圖為自己不法之所有，於八十八年十二月二十八日七時許，在桃
    園縣平鎮市○○路○○段三二二號前，持鑰匙啟動電門而竊取丁○○所有車牌號
    碼ＨＣ─００６５號自用小客車一部，得手後供己代步之用，嗣於八十九年一月
    三日凌晨一時五十分許，線上員警於執勤時，在桃園縣龍潭鄉○○路五九巷口，
    發現前開失竊車輛，即在旁埋伏伺機逮捕，約二十分鍾後，乙○○前至現場並以
    鑰匙開啟車門正欲入座時，埋伏員警即趨前表明身分，乙○○見狀逃逸並將鑰匙
    棄置於地上，旋為在場埋伏員警逮獲，並扣得鑰匙一支。
二、案經桃園縣警察局平鎮分局報告台灣桃園地方法院檢察署檢察官偵查起訴。
        理  由
一、訊據被告乙○○矢口否認涉有右揭竊盜犯行，辯稱：當時伊是要在路旁上廁所，
    伊靠近車輛時，警察就衝出來抓伊，伊根本沒碰觸到車子，扣案鑰匙係伊外甥女
    之機車鑰匙云云。經查：右揭事實業據被告乙○○於警訊時坦認不諱，核與被害
    人丁○○於警訊時所述車牌號碼ＨＣ─００６５號自用小客車係於八十八年十二
    月二十八日八時許，在桃園縣平鎮市○○路○○段三二二號前發現失竊之情，若
    合符節，並有贓物領據及車輛竊盜、車牌失竊資料個別查詢報表、查詢車輛認可
    資料各一紙在卷可參。雖被告於內勤檢察官偵訊時翻異警訊之供述並提出刑求抗
    辯，否認其警訊自白之任意性，陳稱：查獲員警甲○○有用腳踢伊、打伊，打伊
    的頭、身體、肚子，到龍潭分駐所後有警察看伊不順眼，就賞伊耳光，被押至北
    勢派出所後，又遭不知名警員賞耳光云云，於本院訊問時則稱：警察打伊頭、手
    ，用腳踢伊，兩位警察都有用手毆打伊，還有用槍敲伊，叫伊含槍管，到派出所
    時，別的警察還打伊耳光，很用力的打云云。然經檢察官當場勘驗被告全身並無
    外傷，頭部亦無紅腫情形，有八十九年一月三日偵訊筆錄（八十九年度核退字第
    七九號偵查卷）在卷可考。衡諸被告於八十九年一月三日凌晨二時許為警逮捕，
    並於同日下午三時十分移送內勤檢察官偵訊，期間約十二小時餘，苟被告確有遭
    員警多人出手重摑臉頰及拳打腳踢情事，其身體部位應會出現明顯之傷後瘀、腫
    現象，又豈會全然無恙，且經檢察官訊以身上有無傷，答稱：只有左手臂受傷，
    因有一名警察突然跑出來嚇伊一跳，伊就想跑，結果被壓在地上故左手臂扭傷等
    語，核與查獲員警甲○○於偵訊時陳稱：「我與林清華出示證件，他就逃跑，我
    們追趕，二人二邊挾擊抓到他，他沒有反抗，但逃跑過程中自行摔倒在路上，到
    派出所他有說左手扭傷，我們隔天早上請中醫師來處理，其他無明顯外傷」等情
    相符，證人即另名查獲員警林清華亦於偵訊時陳稱：本件當時事證明確，並無必
    要進行不當訊問等語，又告訴人丁○○之妻劉麗雲於本院訊問時亦證稱：警察當
    時態度很平和，伊到警局時沒看到被告被打等節以觀，被告所辯遭警刑求一節，
    核與前揭跡證不合，要屬無稽之詞，委無可取，是其於警訊之自白係出於自由意
    志所為，具有證據能力。次查：查獲本案之員警甲○○於偵訊時證稱：「當天我
    在龍潭鄉○○路五九巷口發現本件贓車就埋伏，二點十分被告出現，已開門用鑰
    匙打開，正準備進入駕駛室，我與林清華出示證件，他就逃跑」，於本院結稱：
    「我們在龍潭中興路看到車子是贓車，就跟在後面，因為他速度快，所以跟丟，
    後來發現那台車子龍潭北龍路口，我們就埋伏，直到乙○○插入鑰匙，要坐進去
    ，我們就逮捕他，伊同事跳出來，被告嚇一跳，鑰匙就掉地上」等語，並有員警
    甲○○、林清華二人所共同製作之職務報告一份附卷可稽，而經本院以現場查扣
    之鑰匙一支嘗試開啟該部失竊之自小客車，結果其駕駛座車門、電門及後行李箱
    均可以此把鑰匙開啟，有本院九十年三月七日勘驗筆錄可查，足徵上述證人所言
    非虛，堪認該部自小客車確係被告所竊取無訛。至被告雖辯稱現場查扣之鑰匙是
    伊外甥女之機車鑰匙云云，然經當庭提示予被告辨認後，又稱伊持有之機車鑰匙
    並非扣案鑰匙，長度沒那麼長云云，惟查該扣案鑰匙封條上既經被告親自簽名、
    捺指印，復於現場所查獲，要無庸疑，豈容被告事後空言否認，又苟非畏罪情虛
    ，何需匿飾，從而本件事證明確，被告竊盜犯行洵堪認定。
二、核被告所為係犯刑法第三百二十條第一項之竊盜罪。又被告前於八十六年間，因
    違反藥事法案件，經本院判處有期徒刑十一月確定，於八十七年六月二十三日執
    行完畢，五年內再犯本件有期徒刑以上之罪，為累犯，應依法加重其刑。爰審酌
    被告之素行、犯罪之動機、目的、手段、竊得財物之價值、所生危害之程度，及
    犯後猶多飾卸之態度等一切情狀，量處如主文所示之刑；又被告行為後，刑法第
    四十一條易科罰金之規定，已於九十年一月四日修正，並經總統於同年月十日公
    布，業於同年月十二日生效，修正後得易科罰金之規定，由最重本刑三年以下有
    期徒刑之罪，修正為五年以下有期徒刑之罪，兩者相較，以新法較有利於被告，
    爰依刑法第二條第一項前段規定，適用裁判時即修正後之刑法第四十一條之規定
    ，諭知易科罰金之折算標準，以資懲儆。末查扣案鑰匙一支，據被告所陳係伊外
    甥女之機車鑰匙，本院復查無其他證據足認係被告所有，爰不另為沒收之諭知，
    附此敘明。
三、檢察官以八十九年度偵字第五四四號併辦意旨略以：被告乙○○意圖為自己不
    發之所有，於八十九年三月三十一日下午三時四十五分許，在台北縣土城市○○
    路○段二八一巷十一弄口，竊取丙○○所有之車號ＹＤ─○六八一號自用小貨車
    一部，得手後借予己○○使用，嗣己○○於同年四月七日凌晨二時許，在桃園縣
    八德市松柏林八六九號擬駕駛上開小貨車時，為埋伏員警當場逮捕，因而供出上
    情查獲，因認被告涉犯竊盜罪嫌。是公訴人認被告涉有前開犯行，無非以己○○
    之供述為唯一論據，經訊之被告乙○○則堅詞否認涉有上揭竊盜犯行。經查：被
    害人丙○○所有前開自小貨車於上揭時地遭竊一節，固據證人即失竊車主丙○○
    指訴綦詳，並有車輛竊盜、車牌失竊資料個別查詢報表─查詢車輛認可資料、贓
    物領據各一紙在卷可稽，惟據上開證人於警訊中陳稱：伊車被竊走時，伊有與該
    名竊嫌碰面，該嫌開著伊車欲衝撞伊，致使伊不敢攔車，伊可以確認被警查獲之
    己○○就是將伊車竊走之人等語，於本院調查時，經命其當庭指認當天竊車之人
    是否係在場之被告乙○○時，結稱：竊伊車者僅有一人，長相比較像己○○等語
    ，復經本院提示卷附己○○之相片供其辨認時，仍堅稱伊指認的人即己○○不移
    。另經本院提訊證人己○○，亦供承：該部ＹＤ─○六八一號自小貨車係伊竊取
    的，之前因為想推卸責任，所以亂講等語；此外，己○○於公訴人所指前揭時地
    竊取丙○○所有之上開自小貨車一節，亦經台灣桃園地方法院檢察署檢察官偵查
    後以八十九年度偵緝字第六四一號提起公訴，業經本院調查審認屬實，而於九十
    年六月十九日以八十九年度易字第二六九五號判處己○○竊盜罪刑在案，此有本
    院判決書一件在卷足憑，由上足證被害人丙○○失竊之自小貨車，確非被告乙○○所竊無訛，本院自無從併予審理。
四、另檢察官以九十年度偵字第一四五二二號併辦意旨略以：被告乙○○意圖為自己
    不法之所有，於九十年八月十六日五時許在桃園縣龍潭鄉○○路四八六巷十弄十
    七號前，竊取陳月美所有之車號Ｌ八─三四六五號自小貨車一部，得手後駕駛該
    車行經龍潭鄉○○路、富山一街口時，遇見友人戊○○並向渠詢問是否要車內行
    竊得來之蔬菜而遭蔡某拒絕後，經戊○○向警告發而查獲上情，因認被告涉犯竊
    盜罪嫌等語。是公訴人認被告乙○○涉有上揭竊盜犯行，亦無非以證人戊○○之
    單一指述資為論據，而訊之被告乙○○則堅決否認涉有公訴人所指前揭犯行。經
    查，被害人陳月美所有前開自小貨車於上揭時地遭竊一節，固據證人即失竊車主
    陳月美指述在卷，並有車輛竊盜、車牌失竊資料個別查詢報表─查詢車輛認可資
    料、贓物領據各一紙在卷可憑，而據證人戊○○於警訊中陳稱：乙○○於九十年
    八月十七日凌晨四、五時許，駕駛該部失竊之Ｌ八─三四六五號自小貨車，在龍
    潭鄉○○路、富山一街口遇到伊，問伊要不要青菜，梁某並告訴伊該部自小貨車
    是偷竊得來的，並稱要將該車棄置在龍星國小側門旁，並要求伊到現場載伊返回
    住處，但伊沒有去載，因伊覺得買一輛車很不容易，汽車竊盜的被害人很可憐，
    所以向警舉發梁某之犯罪事實云云；另證人即偵辦上開竊盜案件之員警孫泰裕則
    於本院審理時證稱：本件查獲過程係因證人戊○○涉嫌毒品案件被查獲，在偵訊
    過程中伊問他知不知道有人偷車，因買一台車不容易，被偷的人很可憐，他也認
    同這種想法，表示他知道乙○○有偷車，就帶伊到龍潭鄉龍星國小起獲該部車，
    因為他指證乙○○，所以未懷疑是戊○○偷的，亦未在該部車上採證指紋等語。
    惟查戊○○本身因毒品案件被查獲，竟主動供出與該案不相干之他人竊車之事，
其動機已有可疑，且竊盜係犯罪又非光彩之事，一般人匿飾猶屬不及，焉有隨意
    向他人透露之理，又戊○○稱被告告訴伊要將該竊得之車輛棄置於龍星國小側門
    ，並央請其前去該處載伊，然按諸一般竊車者無非變賣牟利或供己代步，而該部
    自小貨車係一九九七年出廠，車齡尚非老舊，有上述查詢車輛認可資料可稽，另
    據被害人陳月美於警訊中陳稱該車現價值約新台幣十五萬元，焉有將之棄置之理
    ，更無請戊○○前往載送之必要，是戊○○所述各節，顯悖謬常情之至，殊難置
    信，又由其知悉該車放置位置並帶同警方起獲該部失竊車輛一節以觀，亦不排除
    係其所為，而本件既未採集車上指紋比對，尚難偏信戊○○一面之詞，遽為被告
    不利之認定，本院復查無其他積極證據足認該部失竊車輛係被告乙○○所為，其
    犯罪尚屬不能證明，本院自無從與前述論罪科刑部分併予審理。
據上論斷應依刑事訴訟法第二百九十九條第一項前段，刑法第二條第一項前段、第三
百二十條第一項、第四十七條、第四十一條第一項前段，罰金罰鍰提高標準條例第一
條前段、第二條，判決如主文。
本案經檢察官魏雯祈到庭執行職務。
中      華      民      國      九十一      年    三    月    十一    日
                                臺灣桃園地方法院刑事第五庭
                                    審判長法  官  江振義
                                          法  官  林婷立
                                          法  官  鍾淑慧
右正本證明與原本無異。
如不服本判決，應於判決送達後十日內向本院提出上訴狀( 應附繕本 )，上訴於
臺灣高等法院。
                                          書記官  蕭琪男
中     華      民      國      九十一      年    四     月     九      日
附論罪科刑依據之法條：
刑法第三百二十條
意圖為自己或第三人不法之所有，而竊取他人之動產者，為竊盜罪，處五年以下有期
徒刑、拘役或五百元以下罰金。
意圖為自己或第三人不法利益，而竊佔他人之不動產者，依前項之規定處斷。
前二項之未遂犯罰之。
